臺灣新北地方法院刑事判決
111年度審交易字第487號
公  訴  人  臺灣新北地方檢察署檢察官
被      告  胡文斌


上列被告因公共危險案件，經檢察官提起公訴（110年度偵字第2
8222號），被告於本院準備程序中就被訴事實為有罪之陳述，經
本院裁定進行簡式審判程序，判決如下：
    主  文
胡文斌駕駛動力交通工具而有吐氣所含酒精濃度達每公升零點貳
伍毫克以上情形，處有期徒刑參月，如易科罰金，以新臺幣壹仟
元折算壹日。
    事  實
一、胡文斌於民國110年4月21日14時至15時許間，在新北市新莊
    區新知十路與福慧路口某工地飲用酒類後，雖經休息，但未
    待體內酒精濃度消退，仍基於酒後駕駛動力交通工具之犯意
    ，於同日18時許，騎乘車牌號碼000-000號普通重型機車上路
    欲返回其住處，嗣於同日18時16分許，行經新北市新莊區新
    北大道與五工路口時，因酒後注意力降低，不慎追撞前方由
    張偉嘉騎乘之車牌號碼000-0000號普通重型機車（未造成張
    偉嘉受傷），經警據報到場處理，將胡文斌送往衛生福利部臺北
    醫院救治，並對其施以酒精濃度呼氣測試，結果測得其呼氣所
    含酒精濃度達每公升0.67毫克，而悉上情。
二、案經新北市政府警察局新莊分局報告臺灣新北地方檢察署檢
    察官偵查起訴。
    理  由
壹、程序方面：
    本件被告胡文斌所犯係死刑、無期徒刑、最輕本刑為3年以
    上有期徒刑以外之罪，其於準備程序中就被訴事實為有罪之
    陳述，經法官告知簡式審判程序之旨，並聽取公訴人及被告
    之意見後，依刑事訴訟法第273條之1第1項規定，裁定本案
    改依簡式審判程序審理，且依刑事訴訟法第273條之2及第15
    9條第2項規定，不適用傳聞法則有關限制證據能力之相關規
    定，合先敘明。
貳、實體方面：
一、上揭犯罪事實，業據被告胡文斌於警詢時、偵查中、本院準
    備程序及審理時均坦承不諱，核與證人張偉嘉於警詢時之證
    述相符，並有道路交通事故現場圖、道路交通事故調查報告
    表㈠、㈡各1份、道路交通事故照片12張、行車紀錄器錄影畫
    面截圖照片8張、路口監視器錄影畫面截圖照片4張、道路交
    通事故當事人酒精測定紀錄表、道路交通事故肇事人自首情
    形記錄表各1份、新北市政府警察局舉發違反道路交通管理
    事件通知單2份、財團法人工業技術研究院呼氣酒精測試器
    檢定合格證書1份在卷可稽（見偵查卷第21至37、41、43頁
    ），足認被告前揭任意性自白與事實相符，應堪信為真實。
    本案事證明確，被告犯行洵堪認定，應依法論科。
二、論罪科刑：
　㈠按行為後法律有變更者，適用行為時之法律。但行為後之法
    律有利於行為人者，適用最有利於行為人之法律，刑法第2
    條第1項定有明文。查，被告為本件犯行後，刑法第185條之
    3第1項之規定業於111年1月28日修正公布，並自同年1月30
    日生效施行。修正前原條文第1項法定刑規定為「處2年以下
    有期徒刑，得併科20萬元以下罰金」，修正後法定刑則規定
    為「處3年以下有期徒刑，得併科30萬元以下罰金」，是經
    比較新舊法之結果，修正後既已提高有期徒刑及罰金刑之法
    定刑度，並無有利於被告之情形，依刑法第2條第1項前段之
    規定，應適用行為時即修正前刑法第185條之3第1項第1款之
    規定論處。是核被告所為，係犯修正前刑法第185條之3第1
    項第1款之駕駛動力交通工具而有吐氣所含酒精濃度達每公
    升0.25毫克以上情形之公共危險罪。
　㈡爰審酌被告明知酒精成分對人之意識能力具有不良影響，酒
    後駕車對一般往來之公眾及駕駛人自身皆具有高度危險性，
    於酒後雖經休息，但未能待體內酒精濃度消退即騎乘機車上
    路，仍有害行車安全，並衡酌本案酒後所駕駛之動力交通工
    具為普通重型機車，經測得之吐氣所含酒精濃度為每公升0.
    67毫克，為警查獲前雖有肇事之情，幸未造成重大之實害，
    犯後始終坦承犯行之態度，及兼衡其自陳高中畢業之智識程
    度，現從事工地水電工作、須扶養配偶之生活狀況等一切情
    狀，量處如主文所示之刑，並諭知如易科罰金之折算標準。
據上論斷，應依刑事訴訟法第273條之1第1項、第299條第1項前
段，刑法第2條第1項前段、第41條第1項前段、修正前第185條之
3第1項第1款，刑法施行法第1條之1第1項，判決如主文。
本案經檢察官鄭淑壬提起公訴，經檢察官張啓聰到庭執行職務。
中　　華　　民　　國　　111 　年　　6 　　月　　15　　日
                  刑事第二十五庭  法  官      曾淑娟
如不服本判決，應於判決送達後20日內敘明上訴理由，向本院提
出上訴狀 (應附繕本) ，上訴於臺灣高等法院。其未敘述上訴理
由者，應於上訴期間屆滿後20日內向本院補提理由書「切勿逕送
上級法院」。
                                  書記官      王若安
中　　華　　民　　國　　111 　年　　6 　　月　　16　　日
附錄本案論罪科刑法條全文：
修正前中華民國刑法第185條之3
駕駛動力交通工具而有下列情形之一者，處2年以下有期徒刑，
得併科20萬元以下罰金：
一、吐氣所含酒精濃度達每公升零點二五毫克或血液中酒精濃度
    達百分之零點零五以上。
二、有前款以外之其他情事足認服用酒類或其他相類之物，致不
    能安全駕駛。
三、服用毒品、麻醉藥品或其他相類之物，致不能安全駕駛。
因而致人於死者，處3年以上10年以下有期徒刑；致重傷者，處1
年以上7年以下有期徒刑。
曾犯本條或陸海空軍刑法第54條之罪，經有罪判決確定或經緩起
訴處分確定，於5年內再犯第1項之罪因而致人於死者，處無期徒
刑或5年以上有期徒刑；致重傷者，處3年以上10年以下有期徒刑
。